# 成本法转权益法核算

提问人：dotaauditor 时间：2018-01-05 22:45:34
请教陈版主及各位大神，成本法转权益法，是否需要调整期初财务报表金额？

回答人：chenyiwei
我个人一直认为在母公司个别报表层面应当追溯调整前期比较数据的列报。但也有不同意见。此问题无定论。

提问人：你瞅我干啥 时间：2018-01-06 18:50:44
陈老师，母公司个别报表追溯调整，所得税是豁免的么？

回答人：chenyiwei
税法本来就不承认权益法，所以成本法追溯为权益法不影响前期所得税。

提问人：xueyou654 时间：2018-05-30 00:04:48
陈总，您好，“我个人一直认为在母公司个别报表层面应当追溯调整前期比较数据的列报。但也有不同意见。此问题无定论。”，我观点也是在母公司个别报表层面应当追溯调整前期比较数据的列报，请问还有什么不同的意见？难道全部计入当期的投资收益？

回答人：chenyiwei
也有人认为直接将截至年初的影响数全部作为对本期期初留存收益的一个特殊调整项目，直接列入本期股东权益变动表，不调整前期比较数据。